【裁判字號】    92,簡上,193
【裁判日期】    921222
【裁判案由】    傷害
【裁判全文】
臺灣士林地方法院刑事判決                        九十二年度簡上字第一九三號
    上  訴  人  臺灣士林地方法院檢察署檢察官
    上  訴  人  甲○○
    即  被  告
                乙○○
右列上訴人即被告因傷害案件，經本院於民國九十二年八月十五日以九十二年度士簡
字第一一一八號判決（聲請簡易判決案號：臺灣士林地方法院檢察署九十二年度偵字
第六三四八號），上訴人不服上開判決提起上訴，本院管轄之第二審合議庭判決如左
：
    主  文
原判決撤銷。
甲○○傷害人之身體，累犯，處拘役肆拾日，如易科罰金以參佰元折算壹日。
乙○○傷害人之身體，累犯，處拘役參拾日，如易科罰金以參佰元折算壹日。
    事  實
一、甲○○曾於民國九十年間因業務過失傷害案件，經台灣板橋地方法院判處有期徒
    刑三月，嗣經台灣高等法院駁回上訴而確定，於九十年八月二十日易科罰金執行
    完畢；乙○○曾於八十八年間，因傷害案件，經台灣高等法院判處有期徒刑三月
    確定，於八十八年十一月三十日易科罰金執行完畢。竟仍不知悔改，於九十二年
    四月十六日上午十一時許，在台北市○○區○○路一段四二號前，因計程車排班
    糾紛引發雙方衝突，甲○○、乙○○竟各基於傷害之犯意互毆，致甲○○受有下
    唇瘀傷一×０‧五公分、左耳部瘀傷五×三公分，乙○○受有左側顏面撕裂傷０
    ‧五×０‧三×０‧二公分、左側顏面擦傷一‧五×一‧五公分、上唇擦傷０‧
    三×０‧二公分、下唇擦傷０‧三×０‧一公分、口腔內擦傷０‧三×０‧三公
    分之傷害。
二、案經甲○○、乙○○分別訴由台灣士林地方法院檢察署檢察官聲請簡易判決處刑
    。
    理  由
一、訊之被告乙○○已於本院審理時坦承不諱，被告甲○○雖坦承當日與乙○○發生
    扭打，但否認有故意傷害之犯行，辯稱：是乙○○先出手，其基於正當防衛所以
    與乙○○扭打云云。惟查：
  (一)右揭犯罪事實業據被告二人互相指訴甚詳，並有台北市立中興醫院診斷證明書二
    紙、現場車內照片一張在卷可稽。
  (二)按「正當防衛必須對於現在不法之侵害始得為之：：：至彼此互毆，又必以一方
    初無傷人之行為，因排除對方不法之侵害而加以還擊，始得以正當防衛論。故：
    ：：無從分別何方為不法侵害之互毆行為：：：不得主張正當防衛」（最高法院
    三十年上字第一０四０號判例參照）。本件被告甲○○雖指稱係乙○○先行出手
    毆打伊，伊才動手防衛云云，然此為乙○○所否認，被告甲○○復未能提出任何
    證據證明乙○○有先出手毆打之不法侵害行為，則被告甲○○毆打乙○○致其受
    有左側顏面撕裂傷０‧五×０‧三×０‧二公分、左側顏面擦傷一‧五×一‧五
    公分、上唇擦傷０‧三×０‧二公分、下唇擦傷０‧三×０‧一公分、口腔內擦
    傷０‧三×０‧三公分之傷害，尚難認係出於正當防衛。被告甲○○辯稱係因正
    當防衛而傷人云云，尚難採信。
  綜上所述，本件事證已臻明確，被告二人傷害犯行已堪認定，應予依法論科。
二、核被告甲○○、乙○○所為，均係犯刑法第二百七十七條第一項之普通傷害罪。
    被告甲○○曾於九十年間因業務過失傷害案件，經台灣板橋地方法院判處有期徒
    刑三月，嗣經台灣高等法院駁回上訴而確定，於九十年八月二十日易科罰金執行
    完畢；乙○○曾於八十八年間，因傷害案件，經台灣高等法院判處有期徒刑三月
    確定，於八十八年十一月三十日易科罰金執行完畢，此有台灣高等法院被告全國
    前案紀錄表在卷可稽，渠二人於有期徒刑執行完畢五年內，再犯本件有期徒刑以
    上之罪，均應論以累犯，並均加重其刑。原審認被告甲○○、乙○○所犯罪證明
    確，予以論罪並各判處有期徒刑五月，本非無見，被告甲○○上訴意旨辯稱係正
    當防衛及檢察官對被告甲○○部分上訴，指摘原審量刑過輕，雖無理由，惟被告
    二人於本院審理時，已達成和解並表達彼此宥恕不再追究之意，原審未及審酌此
    情，各判處被告有期徒刑五月，稍嫌過重，自應由本院予以撤銷改判。爰審酌本
    件係因雙方爭執所引起，並參酌被告二人犯後態度，彼此所受傷害之程度等一切
    情狀，分別量處如主文所示之刑，並均諭知易科罰金之折算標準，以資警惕。
據上論斷，應依刑事訴訟法第四百五十五條之一第一項、第三項、第三百六十九條第
一項前段、第三百六十四條、第二百九十九條第一項前段，刑法第二百七十七條第一
項、第四十一條第一項、第四十七條，罰金罰鍰提高標準條例第一條前段、第二條，
判決如主文。
本案經檢察官王巧玲到庭執行職務
中      華      民      國      九十二    年    十二    月    二十二    日
                                  臺灣士林地方法院刑事第六庭
          審判長法  官  趙  文  卿
                                            法  官  李  昆  霖
                                            法  官  洪  慕  芳
右正本證明與原本無異。
本件不得上訴。
                                            書記官  趙  彩  彤
中      華      民      國      九十二    年    十二    月    二十五    日
附錄本判決論罪科刑依據之法條：
刑法第二百七十七條第一項：
  傷害人之身體或健康者，處三年以下有期徒刑、拘役或一千元以下罰金。


司法院資訊處製作；財團法人民間司法改革基金會備份。
